【裁判字號】    99,審訴,258
【裁判日期】    990514
【裁判案由】    毒品危害防制條例
【裁判全文】
臺灣桃園地方法院刑事判決             99年度審訴字第258號
公  訴  人  臺灣桃園地方法院檢察署檢察官
被      告  甲○○
上列被告因違反毒品危害防制條例案件，經檢察官提起公訴（98
年度毒偵字第4900號），被告於本院準備程序進行中，就被訴事
實為有罪之陳述，經本院告知簡式審判程序意旨，並聽取公訴人
及被告之意見後，本院合議庭裁定改依簡式審判程序審理，茲判
決如下：
    主      文
甲○○施用第一級毒品，累犯，處有期徒刑玖月；又施用第二級
毒品，累犯，處有期徒刑伍月；應執行有期徒刑壹年。
    事實及理由
一、緣甲○○前於民國91年間因施用毒品案件，經臺灣彰化地方
    法院裁定送觀察、勒戒後，因有繼續施用傾向，經同院以91
    年度毒聲字第1782號裁定送強制戒治，於92年7 月15日執行
    完畢，並經臺灣彰化地方法院檢察署檢察官以92年度戒毒偵
    字第441 號為不起訴處分確定。(一)另於93年間因持有槍砲案
    件，經本院以93年度訴字第798 號判處有期徒刑1 年10月，
    併科罰金新臺幣（下同）8 萬元確定，嗣經本院以94年度聲
    字第686 號裁定更定其刑為有期徒刑1 年11月，併科罰金9
    萬元確定。(二)復於前開強制戒治執行完畢釋放後5 年內之93
    年間因施用毒品案件，經本院以93年度訴字第1733號分別判
    處有期徒刑8 月、4 月，應執行有期徒刑11月確定。(三)繼於
    同年間因贓物案件，經本院以93年度壢簡字第1220 號 判處
    有期徒刑6 月確定。(四)又於同年間因違反動產擔保交易法案
    件，經本院以94年度壢簡字第645 號判處有期徒刑3 月確定
    。(五)更於同年間因竊盜等案件，經本院以94年度易字第146
    號分別判處有期徒刑11月、3 月，應執行有期徒刑1 年確定
    。上開(二)至(五)之罪經本院以96年度聲減字第3781號裁定減刑
    ，並與不得減刑(一)之罪定應執行刑為有期徒刑3 年1 月，併
    科罰金9 萬元確定，入監執行完畢並與罰金易服勞役（100
    日）部分接續執行，而於97年1 月18日因罰金繳清出監而執
    行完畢（於本案構成累犯）。詎其仍不知悔改並戒除毒癮，
    復基於施用第一級毒品之犯意，於98年9 月10日14時許，在
    其位於桃園縣平鎮市○○路128 巷21號住處內，施用第一級
    毒品海洛因1 次；另基於施用第二級毒品之犯意，於98年9
    月10日22時10分許為警採尿時起回溯96小時內之某時，在臺
    灣某不詳處所，施用第二級毒品甲基安非他命1 次。嗣於98
    年9 月10日17時40分許，在其上開住處內，因另涉強盜案件
    為警查獲，經警採集其尿液送驗後，結果呈鴉片類陽性反應
    、安非他命類甲基安非他命陽性反應，始悉上情。
二、證據名稱：
  (一)被告甲○○於警詢及本院審理時之部分自白。
  (二)臺北縣政府警察局板橋分局偵辦毒品危害防制條例被移送人
    姓名及代碼對照表及台灣檢驗科技股份有限公司濫用藥物檢
    驗報告各1 紙。
  (三)臺灣高等法院被告前案紀錄表1 份。
三、附記事項：
    被告雖於本院審理時辯稱：一級跟二級一起施用，都放進去
    玻璃球內一起燒烤施用云云，惟查：毒品海洛因多呈白色粉
    末狀，係屬中樞神經抑制劑，有助於鎮靜止痛，甲基安非他
    命則多為白色或無色結晶狀且為中樞神經興奮劑具有提振精
    神之作用，此為醫療臨床實務所是認，亦為本院職務上所知
    之事實，從而此兩種毒品所產生之效果，明顯有別，另施用
    海洛因常用方法多以摻雜在香菸內用口鼻直接吸食或以針劑
    施打，而甲基安非他命則多放在鋁箔紙上或其他器具（吸食
    器）以火燒烤燻煙吸之，二者施用方法截然不同，被告何需
    同時施用該兩種毒品，未據被告提出合理之說明，況被告於
    警詢時詳述施用海洛因之方法，係將海洛因置入針筒內加水
    稀釋後，注射左右手臂靜脈血管（見偵卷第4 頁），直至本
    院審理時始翻異前詞辯稱係混合置入玻璃球內施用云云，並
    無佐證可憑，顯屬避重就輕之詞，自難遽採。是被告於本院
    審理時所辯係將第一級毒品海洛因與第二級毒品甲基安非他
    命二種毒品混合後放在玻璃球吸食器上燒烤云云，核與事實
    不符，委無可採。
四、應適用之法條：
    刑事訴訟法第299 條第1 項前段、第273 條之1 第1 項、第
    310 條之2 、第454 條第1 項，毒品危害防制條例第10條第
    1 項、第2 項，刑法第11條前段、第47條第1 項、第51條第
    5 款。
五、如不服本判決，得自收受送達之翌日起10日內向本院提出上
    訴狀（應附繕本），其未敘述上訴理由者，應於上訴期間屆
    滿後20日內補提理由書狀於本院，上訴於臺灣高等法院。
本案經檢察官丁俊成到庭執行職務。
中    華    民    國    99    年    5     月    14    日
                  刑事庭        法  官  林靜梅
以上正本證明與原本無異。
如不服本判決應於收受判決後10日內向本院提出上訴書狀，並應
敘述具體理由。其未敘述上訴理由者，應於上訴期間屆滿後20日
內向本院補提理由書( 均須按他造當事人之人數附繕本) 「切勿
逕送上級法院」。
                                書記官  施春祝
中    華    民    國    99    年    5     月    14    日
本案論罪科刑法條：
毒品危害防制條例第10條
施用第一級毒品者，處 6 月以上 5 年以下有期徒刑。
施用第二級毒品者，處 3 年以下有期徒刑。

司法院資訊處製作；財團法人民間司法改革基金會備份。
